---
title: "Sélection d'accessions pour leur réponse encourageante au fort CO2"
author: "Océane"
data: "Feb 2021"
output: 
  prettydoc::html_pretty:
    theme: leonids
    highlight: github
    df_print: paged
---

```{r setup, include=FALSE}
knitr::opts_chunk$set(
	echo = TRUE,
	fig.height = 10,
	fig.width = 12,
	message = FALSE,
	warning = FALSE
)
load("../rdata/phenotypes_regmap.RData")
load("../rdata/accessions_regmap_annotation.RData")

length(intersect(regmap$ecotype, annot$Ecotype_ID))

library(ade4)
library(adegraphics)
library(tidyverse)
library(patchwork)

x <- na.omit(regmap)
eco <- x$ecotype
x <- x[,str_detect(colnames(x), "change")]
dim(x)
```



# PCA

On commence par représenter le cercle des corrélations et les individus dans le plan principal

```{r, fig.height = 16}
pca <- dudi.pca(x, scannf = FALSE, nf = 3, center = TRUE, scale = TRUE)
pca$li$ecotype <- eco
pca$li$country <- annot[match(pca$li$ecotype, annot$Ecotype_ID), "country"]
pca$li[colnames(x)] <- x[rownames(pca$li),]



ade4::s.corcircle(pca$co, xax = 1, yax = 2)
#ggplot(pca$li, aes(x = Axis1, y = Axis2, col = country)) + geom_point(size = 2)

(ggplot(pca$li, aes(x = Axis1, y = Axis2, label = rownames(pca$li), color = N_change)) + 
geom_point(size = 2)+ geom_text(nudge_y = 0.2) + scale_color_viridis_c() + ggtitle("PCA with N change (%) as color code") +
ggplot(pca$li, aes(x = Axis1, y = Axis2, label = rownames(pca$li), color = C_change)) + 
  geom_point(size = 2)+ geom_text(nudge_y = 0.2) + scale_color_viridis_c() + ggtitle("PCA with C change (%) as color code") +
  ggplot(pca$li, aes(x = Axis1, y = Axis2, label = rownames(pca$li), color = Mn_change)) + 
     geom_point(size = 2)+ geom_text(nudge_y = 0.2) + scale_color_viridis_c() + ggtitle("PCA with Mn change (%) as color code") +


ggplot(pca$li, aes(x = Axis1, y = Axis2, label = rownames(pca$li), color = Zn_change)) + 
geom_point(size = 2)+ geom_text(nudge_y = 0.2) + scale_color_viridis_c() + ggtitle("PCA with Zn change (%) as color code") ) /
     
     (ggplot(pca$li, aes(x = Axis1, y = Axis2, label = rownames(pca$li), color = Fe_change)) + 
     geom_point(size = 2)+ geom_text(nudge_y = 0.2) + scale_color_viridis_c() + ggtitle("PCA with Fe change (%) as color code") +


ggplot(pca$li, aes(x = Axis1, y = Axis2, label = rownames(pca$li), color = Cu_change)) + 
geom_point(size = 2)+ geom_text(nudge_y = 0.2) + scale_color_viridis_c() + ggtitle("PCA with Cu change (%) as color code") +

ggplot(pca$li, aes(x = Axis1, y = Axis2, label = rownames(pca$li), color = Mg_change)) + 
  geom_point(size = 2)+ geom_text(nudge_y = 0.2) + scale_color_viridis_c() + ggtitle("PCA with Mg change (%) as color code")+


ggplot(pca$li, aes(x = Axis1, y = Axis2, label = rownames(pca$li), color = Na_change)) + 
geom_point(size = 2)+ geom_text(nudge_y = 0.2) + scale_color_viridis_c() + ggtitle("PCA with Na change (%) as color code") ) 

```




# Clustering


```{r}
set.seed(123)
kmeans <- kmeans(x, centers = 3)
df <- x
df$accession <- rownames(df)
d <- reshape2::melt(df)
d$cluster <- kmeans$cluster[d$accession]
ggplot(d, aes(x = variable, y = value, fill = factor(cluster))) + 
  geom_boxplot() + scale_fill_brewer(palette = "Accent") + ggtitle("Cluster profiles in elements changes")


ggplot(d, aes(x = variable, y = value, color = factor(cluster))) + 
  geom_line(aes(group = accession, color = factor(cluster))) +
  geom_boxplot(color = "black", alpha = 0.7) + scale_fill_brewer(palette = "Accent") + ggtitle("Cluster profiles in elements changes") + 
  scale_color_brewer(palette = "Accent") +
  facet_wrap(~cluster, nrow = 1)+ 
  geom_hline(yintercept = 0, size = 1, col = "darkred") + scale_x_discrete(breaks = unique(d$variable),
                                                                           labels = str_split_fixed(unique(d$variable), '_', 2)[,1])+
  xlab("") + ylab("Change (%)")


table(kmeans$cluster)
```

# Ajout du clustering à l'ACP

```{r, fig.width = 16}


pca$li$cluster <- kmeans$cluster[rownames(pca$li)]

  ggplot(pca$li, aes(x = Axis1, y = Axis2, label = rownames(pca$li), color = factor(cluster))) + 
  geom_point(size = 2)+ geom_text(nudge_y = 0.2)+ scale_color_brewer(palette = "Accent")

```

# Distribution of PCA1

```{r, fig.height=5}
ggplot(pca$li, aes(x = Axis1)) + geom_density(fill = "green", alpha = 0.1) + ggtitle("Distribution of PCA1") + geom_point(y=0)

```



# En augmentant le nombre de clusters

```{r}
set.seed(42)
kmeans <- kmeans(x, centers = 6)

d$cluster <- kmeans$cluster[d$accession]
ggplot(d, aes(x = variable, y = value, fill = factor(cluster))) + 
  geom_boxplot() + scale_fill_brewer(palette = "Accent") + ggtitle("Cluster profiles in elements changes")


ggplot(d, aes(x = variable, y = value, color = factor(cluster))) + 
  geom_line(aes(group = accession, color = factor(cluster))) +
  geom_boxplot(color = "black", alpha = 0.7) + scale_fill_brewer(palette = "Accent") + ggtitle("Cluster profiles in elements changes") + 
  scale_color_brewer(palette = "Accent") +
  facet_wrap(~cluster, nrow = 1)+ 
  geom_hline(yintercept = 0, size = 1, col = "darkred") + scale_x_discrete(breaks = unique(d$variable),
                                                                           labels = str_split_fixed(unique(d$variable), '_', 2)[,1])+
  xlab("") + ylab("Change (%)")


table(kmeans$cluster)

pca$li$cluster <- kmeans$cluster[rownames(pca$li)]

  ggplot(pca$li, aes(x = Axis1, y = Axis2, label = rownames(pca$li), color = factor(cluster))) + 
  geom_point(size = 2)+ geom_text(nudge_y = 0.2)+ scale_color_brewer(palette = "Accent")
```

**Demander à Antoine :**

+ Est-ce que les éléments groupés sur le cercle des correlations sont liés dans certains métabolismes/voies de signalisation? 

+ Combien de plantes seraient à sélectionner pour MUSE? Qu'est-ce qu'ils vont faire avec exactement?

+ Plantes pour toutes les populations ou juste REGMAP?

+ Quel critère plus précisément pour choisir? (Si c'est le statut azoté, peut être qu'il faudrait regarder plutôt la seconde composante principale)

+ Est-ce que ça ne vaudrait pas le coup qu'on refasse le phénotypage avec des réplicats pour les accessions intéressantes? (pour en être plus sûrs)
